---
title: "Encuesta"
output: html_document
---

```{r setup, include=FALSE}
knitr::opts_chunk$set(echo = TRUE)
```
## Cambios realizados
 cambiar a factor los valores enteros
 colocar los nombres de las columnas por nombres de variable
 tratar los  NA 
 tratar los rangos sin respuestas a 0 respuestas
 tratar los valores atipicos
 tratar las respuestas de las preguntas abiertas

## Cargando Encuesta 


```{r}
library(dplyr)
library(tidytext)
library(stringr)
library(jsonlite)
library(reshape2)
library(ggplot2)

setwd("C:/Users/Luis/Desktop/Cap4/")
survey <- read.csv("Encuesta Seminario.csv",header = T, sep = ",", encoding = "UTF-8")
stop_words_spanish <- read.delim("stop_words_spanish.txt", header = TRUE, sep = "\n", encoding = "UTF-8")

```

## Numero de columnas
```{r}

ncol(survey)
```
## Numero de filas

```{r}
nrow(survey)
```


## Resumen de los datos
str(survey)
summary(survey) 
## Limpiando nombres de columna
### borramos la columna de portafolio ya que debido a la mala redaccion no obtuvimos respuestas que nos fueran a servir

```{r}
names(survey)
my.names <- names(survey)


columnas_a_tratar <- my.names[!(names(survey) %in% c("portafolio"))]
df <- data.frame(columna.name = columnas_a_tratar)
df$columna.name


write.csv(df,"column_names.csv", row.names=FALSE)

column_names <- read.csv("column_names_clean.csv",header = T, sep = ",")

column_names$translation
names(survey)

names(survey) <- column_names$translation

names(survey)
survey$clases_por_periodo
```

## Pasando a factor:


### edad
```{r}
str(survey$edad)
survey$edad <- as.factor(survey$edad)
str(survey$edad)
```
### promedio_graduacion
```{r}
str(survey$promedio_graduacion)
survey$promedio_graduacion <- as.factor(survey$promedio_graduacion)
str(survey$promedio_graduacion)
```
### clases_por_periodo

```{r}

str(survey$clases_por_periodo)
survey$clases_por_periodo <- as.factor(survey$clases_por_periodo)
str(survey$clases_por_periodo)
```

### tiempo_graduacion

```{r}
str(survey$tiempo_graduacion)
survey$tiempo_graduacion <- as.factor(survey$tiempo_graduacion)
str(survey$tiempo_graduacion)
```


### anio_graduacion

```{r}
survey$anio_graduacion 
survey$anio_graduacion <- as.factor(survey$anio_graduacion)
str(survey$anio_graduacion)
```

### mes_graduacion


```{r}
survey$mes_graduacion 
survey$mes_graduacion <- as.factor(survey$mes_graduacion)
str(survey$mes_graduacion)
```

### nivel_ingles

```{r}
survey$nivel_ingles
survey$nivel_ingles <- as.factor(survey$nivel_ingles)
str(survey$nivel_ingles)
```

### nivel_programacion
```{r}
survey$nivel_programacion
survey$nivel_programacion <- as.factor(survey$nivel_programacion)
str(survey$nivel_programacion)
```

### nivel_redes.
```{r}
survey$nivel_redes
survey$nivel_redes <- as.factor(survey$nivel_redes)
str(survey$nivel_redes)
```

### nivel_servidores

```{r}
survey$nivel_servidores
survey$nivel_servidores <- as.factor(survey$nivel_servidores)
str(survey$nivel_servidores)
```

### nivel_disenio

```{r}
survey$nivel_disenio
survey$nivel_disenio <- as.factor(survey$nivel_disenio)
str(survey$nivel_disenio)
```

### nivel_admin
```{r}
survey$nivel_admin
survey$nivel_admin <- as.factor(survey$nivel_admin)
str(survey$nivel_admin)
```
### nivel_proactividad

```{r}
survey$nivel_proactividad
survey$nivel_proactividad <- as.factor(survey$nivel_proactividad)
str(survey$nivel_proactividad)
```
```{r}
survey$meses_desempleado
survey$meses_desempleado <- as.factor(survey$meses_desempleado)
str(survey$meses_desempleado)
```

```{r}
summary(survey)
```
## Limpiando columnas binarias que tienen 3 niveles
### ya que solo una pregunta de tipo binaria fue dejada opcional sabemos que solo  esa pregunta nos ocasiona un problema de valor vacio

```{r}
unique(survey$trabajo_ingeniero_sistemas) %in% c("No", "Sí", "")


si_no <- c()

for (myname in names(survey)){

    
    validations <-sum(unique(survey[,myname]) %in% c("No", "Sí", ""))
    if(validations == 3){
    si_no <- c(si_no,myname)
    }
}

table(survey[, si_no[1] ])
```

## Imputando
### segun la tabla vemos que la mayoria de las respuestas fueron que si pero segun respuestas anteriores vemos que las respuestas vacias son de estudiantes que no trabajan, seria un error anadir esas personas en cualquiera de las dos columnas, por eso vamos a crear una tercera columna llamada "actualmente no labora"

```{r}


unique(survey$trabajo_ingeniero_sistemas)

unique(survey$trabajo_ingeniero_sistemas) %in% c("No", "Sí", "")

survey[!(survey$trabajo_ingeniero_sistemas == ""),]


(names(survey$trabajo_ingeniero_sistemas))




survey$trabajo_ingeniero_sistemas <- as.character(survey$trabajo_ingeniero_sistemas)


for (col in si_no){
  survey[ survey[,col] == "", col] <- "actualmente no labora"
}

survey$trabajo_ingeniero_sistemas <- as.factor(survey$trabajo_ingeniero_sistemas)

```

## Limpiando valores nulos
```{r}
summary(survey)
na.summay <- c()

for( myname in names(survey)){
  print(myname)
  
  s <- as.data.frame(prop.table(table(is.na(survey[,myname]))))
  operacion <- s %>% filter(Var1 == TRUE) %>% select(Freq)
  
  df_temp <- data.frame( 
    column.name=c(myname),  
    na.percentage = ifelse( length(operacion$Freq) == 0, 0, operacion$Freq[1] )
  )
  
  na.summay <- rbind(na.summay,df_temp)

  
}
```
## valores nulos en anio_graduiacion
### se encontraron dos valores nulos en anio_graduacion se anadiran al valor de la media
```{r}
na.summay %>% arrange(-na.percentage) %>% filter(na.percentage > 0)

survey$anio_graduacion <- as.integer(survey$anio_graduacion)
x <- survey %>% filter(!is.na(anio_graduacion))
media <- median(x$anio_graduacion)
survey[is.na(survey$anio_graduacion),"anio_graduacion"] <- media
survey$anio_graduacion <- as.factor(survey$anio_graduacion)
```


## valores nulos mes_graduacion
### se encontro un na en mes_graduacion se anadieron al valor de la media

```{r}
survey$mes_graduacion <- as.integer(survey$mes_graduacion)
x <- survey %>% filter(!is.na(mes_graduacion))

media <- median(x$mes_graduacion)
survey[is.na(survey$mes_graduacion),"mes_graduacion"] <- media
survey$mes_graduacion <- as.factor(survey$mes_graduacion)
```



## Limpiando nombres de procedencia

### Limpiando tegucigalpa
```{r}


tegus <- c("Tegucigalpa","Tegucigalpa ","Tegucigalpa, Francisco Morazan","Tegucigalpa M. D. C", "Tegucigalpa M.D.C.", "FM", "Francisco Morazan")


unique(survey$procedencia) %in% tegus
unique(survey$procedencia) %in% c("Tegucigalpa M.D.C")

sum(unique(survey[,myname]) %in% c("No", "Sí", ""))


tegus_repetidos <- c()

for (myname in names(survey)){

    
    validations <-sum(unique(survey[,myname]) %in% tegus)
    if(validations == 7){
    tegus_repetidos <- c(tegus_repetidos,myname)
    }
}


survey$procedencia <- as.character(survey$procedencia)

for (col in tegus_repetidos ){
  survey[ survey[,col] %in% tegus, col] <- "Tegucigalpa"
}

survey$procedencia <- as.factor(survey$procedencia)


```

### Limpiando el paraiso

```{r}

paraiso <- c("El Paraíso","El paraíso, El Paraíso")


unique(survey$procedencia) %in% paraiso


paraiso_repetidos <- c()

for (myname in names(survey)){

    
    validations <-sum(unique(survey[,myname]) %in% paraiso)
    if(validations == 2){
    paraiso_repetidos <- c(paraiso_repetidos,myname)
    }
}


survey$procedencia <- as.character(survey$procedencia)

for (col in paraiso_repetidos ){
  survey[ survey[,col] %in% paraiso, col] <- "El Paraiso"
}

survey$procedencia <- as.factor(survey$procedencia)


```




## tokenizando respuestas a las preguntas abiertas de las herramientas que aprendio en la u y las herramientas que aprendio solo
### debido al formato de estas preguntas vemos que estan separadas por coma y la mayoria solamente tienen los nombres de las tecnologias, decidimos que tokenizar es la mejor idea
```{r}

mock_data <- survey$tecnologias_unah
copia_survey <- survey

mock_data <- as.character(mock_data)
mock_data <- tolower(mock_data)
mock_data <- as.vector(mock_data)
mock_data <- str_replace_all(mock_data, fixed(", "), ",")
mock_data <- str_replace_all(mock_data, fixed(" ,"), ",")
mock_data <- str_replace_all(mock_data, fixed("."), "")
mock_data <- str_replace_all(mock_data, fixed("\U0001f923"), "")
mock_data <- str_squish(mock_data)

mock_data <- strsplit(mock_data, ",")

survey$tecnologias_unah <- mock_data



```

### Tokenizando tecnologias aprendidas fuera de la unah


```{r}


fuera_unah <- survey$tecnologias_autodidacta
copia_survey <- survey

fuera_unah <- as.character(fuera_unah)
fuera_unah <- tolower(fuera_unah)
fuera_unah <- as.vector(fuera_unah)
fuera_unah <- str_replace_all(fuera_unah, fixed(", "), ",")
fuera_unah <- str_replace_all(fuera_unah, fixed(" ,"), ",")
fuera_unah <- str_replace_all(fuera_unah, fixed("."), "")
fuera_unah <- str_squish(fuera_unah)

fuera_unah <-strsplit(fuera_unah, ",")

survey$tecnologias_autodidacta <- fuera_unah

```

## Limpieza de herramientas en la industria
```{r}


data_industria <- survey$tecnologias_mercado_laboral
copia_survey <- survey
stop_words <- as.data.frame(stop_words_spanish, column = 'value')
names(stop_words)[1] <- 'value'


data_industria <- as.character(data_industria)
data_industria <- tolower(data_industria)
data_industria <- as.vector(data_industria) 
data_industria <- str_replace_all(data_industria, fixed("("), " ")
data_industria <- str_replace_all(data_industria, fixed(")"), " ")
data_industria <- str_replace_all(data_industria, fixed(", "), ",")
data_industria <- str_replace_all(data_industria, fixed(" ,"), ",")
data_industria <- str_replace_all(data_industria, fixed("."), "")
data_industria <- str_replace_all(data_industria, fixed(","), " ")
data_industria <- str_squish(data_industria)
data_industria <- strsplit(data_industria, " ")

survey$tecnologias_mercado_laboral <- data_industria

```
  data_industria[vectors] <-  anti_join(data_industria,stop_words, by='value')

as_tibble(data_industria)

data_industria["fortaleza",]

nuevo <- unlist(data_industria)
nuevo <- as_tibble(nuevo)
nuevo <- anti_join(nuevo,stop_words)


for(column in 1:59){
  for()
  data_industria[[column]][2]
  
}




data_industria <- as.character(data_industria)

text_df <- tibble(line = 1:59, text = data_industria)

summary(text_df)

str(data_industria)


text <- data_industria
class(data_industria)

df_text <- unnest_tokens(word, text)
  
  
df_text <- text_df %>%
          unnest_tokens(word, text) %>%
           anti_join(stop_words_spanish) %>%
           count(word, sort = TRUE)
  
  

df_text <- unnest_tokens(word, text) %>%
           anti_join(stop_words_spanish)


df_text <- df_text %>% 
           unnest_tokens(word, text) %>%
           anti_join(stop_words_spanish)

df_text <- as.vector(df_text)

data_industria <- df_text


copia_survey$tecnologias_mercado_laboral <- data_industria

## Grafica trabajo por carrera, trabaja en la pratica, trabaja en area preferencia 
```{r}

###

nombre_columnas <- c(rep("gustar_practica" , 2),  rep("ofrecieron_trabajo_practica" , 2)
                     ,rep("trabajo_practica" , 2) ,rep("conocimientos_ayudaron" , 2),
                     rep("trabajo_pre_graduacion", 2))

condicion <- rep(c("Si","No"), 5)

valor_gustar_practica <- prop.table(table(survey$gustar_practica))
valor_ofrecieron_trabajo_practica <- prop.table(table(survey$ofrecieron_trabajo_practica))
valor_trabajo_practica <- prop.table(table(survey$trabajo_practica))
valor_conocimientos_ayudaron <- prop.table(table(survey$conocimientos_ayudaron))
valor_trabajo_pre_graduacion <- prop.table(table(survey$trabajo_pre_graduacion))

valor <- c(valor_gustar_practica[[2]], valor_gustar_practica[[1]],
           valor_ofrecieron_trabajo_practica[[2]],valor_ofrecieron_trabajo_practica[[1]],
           valor_trabajo_practica[[2]], valor_trabajo_practica[[1]],
           valor_conocimientos_ayudaron[[2]], valor_conocimientos_ayudaron[[1]],
           valor_trabajo_pre_graduacion[[2]], valor_trabajo_pre_graduacion[[1]]) 

df_plot_preguntas <- data.frame(nombre_columnas, condicion, valor)
library(viridis)
library(hrbrthemes)

ggplot(df_plot_preguntas, aes(fill=condicion, y=valor, x=condicion)) + 
    geom_bar(position="dodge", stat="identity") +
    scale_fill_viridis(discrete = T, option = "E") +
    facet_wrap(~nombre_columnas) +
    theme(legend.position="none") +
    xlab("")

ggsave("valores_categoricos.png")

```


## Hardskills

```{r}

survey$nivel_autodidacta

nombre_columnas <- c(rep("nivel_ingles" , 5),  rep("nivel_programacion" , 5)
                     ,rep("nivel_redes" , 5) ,rep("nivel_disenio" , 5),
                     rep("nivel_admin", 5))

condicion <- rep(c("poco","mas que poco","neutro","bien","muy bien"), 5)

valor_nivel_ingles <- prop.table(table(survey$nivel_ingles))
valor_nivel_programacion <- prop.table(table(survey$nivel_programacion))
valor_nivel_redes <- prop.table(table(survey$nivel_redes))
valor_nivel_disenio <- prop.table(table(survey$nivel_disenio))
valor_nivel_admin <- prop.table(table(survey$nivel_admin))

valor_nivel_ingles[[2]]

valor <- c(valor_nivel_ingles[[1]], valor_nivel_ingles[[2]],valor_nivel_ingles[[3]],valor_nivel_ingles[[4]],valor_nivel_ingles[[5]],
           0.0,valor_nivel_programacion[[1]],valor_nivel_programacion[[2]],valor_nivel_programacion[[3]],valor_nivel_programacion[[4]],
           valor_nivel_redes[[1]],valor_nivel_redes[[2]],valor_nivel_redes[[3]],valor_nivel_redes[[4]],0.0,
           valor_nivel_disenio[[1]],valor_nivel_disenio[[2]],valor_nivel_disenio[[3]],valor_nivel_disenio[[4]],valor_nivel_disenio[[5]],
           valor_nivel_admin[[1]],valor_nivel_admin[[2]],valor_nivel_admin[[3]],valor_nivel_admin[[4]],valor_nivel_admin[[5]]) 

df_plot_hs <- data.frame(nombre_columnas, condicion, valor)

ggplot(df_plot_hs, aes(fill=condicion, y=valor, x=nombre_columnas)) + 
    geom_bar(position="dodge", stat="identity") + 
    coord_flip()
ggsave("hardskills.png")


```

## Histograma edades
```{r}

survey$edad <- as.numeric(paste(survey$edad))

ggplot(data=survey, aes(edad)) + geom_bar(stat="count") + labs(x ="Edades", y= "Conteo")

ggsave("barplot-edades.png")

prop.table(table(survey$edad))
```

## Genero 
```{r}
library(RColorBrewer)

survey$genero <- as.factor(survey$genero)

ggplot(data=survey, aes(as.factor(genero) )) + geom_bar(color="blue", fill=rgb(0.1,0.4,0.5,0.7), aes(y=..prop.., group = 1)) + labs(x ="Genero", y= "Pocentaje") 
  
  
  

ggsave("barplot-genero.png")

```



```{r}

tabla_procedencia <- sort(prop.table(table(survey$procedencia)), decreasing=T)

write.table(tabla_procedencia, file = "procedencia_tabla.txt", sep = ",", quote = FALSE, row.names = F)

```

## Rendimiento Universitario 
```{r}
survey$excelencia_academica 

nombre_columnas <- c(rep("eleccion_estudio" , 2),  rep("carrera_simultanea" , 2)
                     ,rep("cambio_carrera" , 2) ,rep("becado" , 2),
                     rep("excelencia_academica", 2))

condicion <- rep(c("Si","No"), 5)

valor_eleccion_estudio <- prop.table(table(survey$eleccion_estudio))
valor_carrera_simultanea <- prop.table(table(survey$carrera_simultanea))
valor_cambio_carrera <- prop.table(table(survey$cambio_carrera))
valor_becado <- prop.table(table(survey$becado))
valor_excelencia_academica <- prop.table(table(survey$excelencia_academica))

valor_nivel_ingles[[2]]

valor <- c(valor_eleccion_estudio[[2]], valor_eleccion_estudio[[1]],
           valor_carrera_simultanea[[2]],valor_carrera_simultanea[[1]],
           valor_cambio_carrera[[2]],valor_cambio_carrera[[1]],
           valor_becado[[2]],valor_becado[[1]],
           valor_excelencia_academica[[2]],valor_excelencia_academica[[1]]) 

df_plot_ru <- data.frame(nombre_columnas, condicion, valor)

ggplot(df_plot_ru, aes(fill=condicion, y=valor, x=nombre_columnas)) + 
    geom_bar(position="dodge", stat="identity") + 
  labs(y = "Porcentaje") +
    coord_flip()


ggsave("becado.png")

```

Promedio graduacion
```{r}
survey$promedio_graduacion[[21]] <- 78
survey$promedio_graduacion <- as.numeric(paste(survey$promedio_graduacion))


summary(survey$promedio_graduacion)

ggplot(survey, aes(y=promedio_graduacion)) + geom_boxplot(aes(x = factor(1)))


ggsave("boxplot_promedio_graduacion.png")



```


## Trabajaste y estudiaste
```{r}
survey$trabajo_y_estudio

ggplot(data=survey, aes(as.factor(trabajo_y_estudio) )) + geom_bar(color="blue", fill=rgb(0.1,0.5,0.4,0.7), aes(y=..prop.., group = 1)) +
  ylim(0.0,0.7) + labs(x ="Trabajo y estudio", y= "Porcentaje") 

ggsave("trabajo_y_estudio.png")

```


## Clases por periodo
```{r}

ggplot(data=survey, aes(as.factor(clases_por_periodo))) + geom_bar(color="blue", fill=rgb(0.1,0.5,0.4,0.7), aes(y=..prop.., group = 1)) +
 labs(x ="clases por periodo", y= "Porcentaje") 
 ggsave("barplot_clases_por_periodo.png")

```


## cuanto tardaste en graduarte

```{r}
prop.table(table(survey$tiempo_graduacion))
ggplot(data=survey, aes(as.factor(tiempo_graduacion))) + geom_bar(color="black", fill=rgb(0.2,0.3,0.1,0.7), aes(y=..prop.., group = 1)) +
 labs(x ="Tiempo graduacion", y= "Porcentaje") +
  ylim(0.0, 0.35)
 ggsave("barplot_tiempo_graduacion.png")
 


```


## Los ingenieros eran buenos

```{r}

survey$rendimiento_docente
ggplot(data=survey, aes(as.factor(rendimiento_docente))) + geom_bar( color="black", fill=rgb(0.2,0.3,0.1,0.7), aes(y=..prop.., group = 1)) +
 labs(x ="rendimiento docente", y= "Porcentaje") +
   theme(axis.text.x = element_text(angle = 90)) +
  ylim(0.0,0.4)+
  coord_flip()
ggsave("barplot_rendimiento_docente.png")



```



```{r}
survey$calidad_contenido

ggplot(data=survey, aes(as.factor(calidad_contenido))) + geom_bar( color="black", fill=rgb(0.4,0.3,0.1,0.7), aes(y=..prop.., group = 1)) +
 labs(x ="Calidad contenido", y= "Porcentaje") +
  ylim(0.0,0.6)
  
ggsave("calidad_contenido.png")





```

## tecnologias autodidacta
```{r}

tecnologias <- unlist(survey$tecnologias_autodidacta)

data_tec_auto <- head(sort(table(tecnologias), decreasing = T), 10)
data_tec_auto <- as.data.frame(data_tec_auto)

ggplot(data=data_tec_auto, aes(fill=tecnologias, x=tecnologias, y=Freq)) + geom_bar( stat="identity", color="black", fill=rgb(0.4,0.2,0.5,0.7)) + aes(fill=tecnologias) +
 labs(x ="Tecnologias autodidacta", y= "cantidad encontradas") 

ggsave("tecnologias_auto.png")



```


## tecnologias unah
```{r}
tec_unah <- unlist(survey$tecnologias_unah)
tec_unah <- head(sort(table(tec_unah), decreasing = T), 10)

data_tec_unah <- as.data.frame(tec_unah)

ggplot(data=data_tec_unah, aes(fill=tec_unah, x=tec_unah, y=Freq)) + geom_bar( stat="identity", color="black", fill=rgb(0.4,0.2,0.1,0.7)) + aes(fill=tec_unah) +
 labs(x ="Tecnologias unah", y= "cantidad encontradas") 
ggsave("tecnologias_unah.png")

```  


## tecnologias mercado
```{r}

tec_mercado <- unlist(survey$tecnologias_mercado_laboral)


class(tec_mercado)
tec_mercado <- as.data.frame(tec_mercado)
names(stop_words_spanish)[1] <- 'value'
names(tec_mercado)[1] <- 'value'

tec_mercado <-  anti_join(tec_mercado,stop_words_spanish)

data_tec_mercado <- head(sort(table(tec_mercado), decreasing = T), 10)

data_tec_mercado <- as.data.frame(data_tec_mercado)

ggplot(data=data_tec_mercado, aes(fill=tec_mercado, x=tec_mercado, y=Freq)) + geom_bar( stat="identity", color="black", fill=rgb(0.2,0.3,0.2,0.7)) + aes(fill=tec_mercado) +
  coord_flip()
 labs(x ="Tecnologias Mercado", y= "cantidad encontradas")

ggsave("tecnologias_mercado.png")



```



## Actividades extra curriculares
```{r}

survey$actividades_extracurriculares

ggplot(data=survey, aes(as.factor(actividades_extracurriculares) )) + geom_bar(color="black", fill=rgb(0.2,0.5,0.4,0.7), aes(y=..prop.., group = 1)) +
  ylim(0.0,0.7) + labs(x ="actividades extracurriculares", y= "Porcentaje") 
ggsave("actividades_extracurriculares.png")

```



## Areas que menos te gustaron de ingenieria en sistemas
```{r}
data <- survey$areas_no_favoritas
data <- as.character(data)
data <- unlist(strsplit(data, ";"))
data <- as.factor(data)
data <- prop.table(table(data))
data[[1]]
column_name <- c("Administracion","Electroncia", "Programacion", "Redes")
value <- c(data[[1]],data[[2]],data[[3]], data[[4]])

df_data <- data.frame(column_name, value)

ggplot(df_data, aes(x=column_name, y=value)) + geom_bar(stat="identity", color="black", fill=rgb(0.2,0.7,0.4,0.7)) + aes(fill=column_name) +
  ylim(0.0,0.6) + labs(x ="Areas de menos interes", y= "Porcentaje") 
ggsave("areas_no_favoritas.png")



```


## areas que mas te gustaron
```{r}
survey$areas_favoritas

data <- survey$areas_favoritas
data <- as.character(data)
data <- unlist(strsplit(data, ";"))

data <- prop.table(table(data))
data[[1]]
column_name <- c("Administracion","Electroncia", "Programacion", "Redes")
value <- c(data[[1]],data[[2]],data[[3]], data[[4]])

df_data <- data.frame(column_name, value)

ggplot(df_data, aes(x=column_name, y=value)) + geom_bar(stat="identity", color="black", fill=rgb(0.2,0.7,0.7,0.7)) + aes(fill=column_name) +
  ylim(0.0,0.6) + labs(x ="Areas de mas interes", y= "Porcentaje") 
ggsave("areas_favoritas.png")

```

## Practica profesional
```{r}

survey$preparacion_practica
ggplot(data=survey, aes(as.factor(preparacion_practica) )) + geom_bar(color="black", fill=rgb(0.2,0.5,0.4,0.7), aes(y=..prop.., group = 1)) +
  ylim(0.0,0.7) + labs(x ="Preparacion practica", y= "Porcentaje") 
ggsave("preparacion_practica.png")

```


# anio graduacion

```{r}

survey$anio_graduacion <- as.numeric(paste(survey$anio_graduacion ))

summary(survey$anio_graduacion)
survey$anio_graduacion[[55]] <- 2018

 ggplot(survey, aes(y=anio_graduacion)) + geom_boxplot(aes(x = factor(1))) +
  ylim(2015,2021)

ggsave("anio_graduacion.png")


```


## mes graduacion

```{r}

survey$mes_graduacion <- as.numeric(paste(survey$mes_graduacion ))


 ggplot(survey, aes(y=mes_graduacion)) + geom_boxplot(aes(x = factor(1))) +
  ylim(0.5,14)

ggsave("mes_graduacion.png")

```



```{r}



survey$trabajo_por_carrera

ggplot(data=survey, aes(as.factor(trabajo_por_carrera))) + geom_bar( color="black", fill=rgb(0.4,0.3,0.1,0.7), aes(y=..prop.., group = 1)) +
 labs(x ="trabajo en algo relacionado a la carrera", y= "Porcentaje") +
  ylim(0.0,0.6)
ggsave("trabajo_carrera.png")

```




```{r}
survey$actualizacion_tecnologias
ggplot(data=survey, aes(as.factor(actualizacion_tecnologias))) + geom_bar( color="black", fill=rgb(0.4,0.5,0.1,0.7), aes(y=..prop.., group = 1)) +
 labs(x ="actualizacion tecnologias", y= "Porcentaje") 
ggsave("actualizacion_tecnologias.png")

```

```{r}

survey$trabajo_actual
ggplot(data=survey, aes(as.factor(trabajo_actual))) + geom_bar( color="black", fill=rgb(0.4,0.5,0.1,0.7), aes(y=..prop.., group = 1)) +
 labs(x ="trabajo_actual", y= "Porcentaje") 
ggsave("trabajo_actual.png")



```


```{r}

survey$trabajo_ingeniero_sistemas
ggplot(data=survey, aes(as.factor(trabajo_ingeniero_sistemas))) + geom_bar( color="black", fill=rgb(0.4,0.2,0.1,0.7), aes(y=..prop.., group = 1)) +
 labs(x ="trabajo relacionado a ing. sistemas", y= "Porcentaje") 
ggsave("trabajo_ingeniero_sistemas.png")



```
```{r}


survey$meses_desempleado
survey$meses_desempleado[[55]] <- 2
data_desempleo <- prop.table(table(survey$meses_desempleado))

data_desempleo <- data.frame(data_desempleo)


ggplot(data=data_desempleo, aes(x=Var1, y=Freq)) + geom_bar( stat="identity", color="black", fill=rgb(0.4,0.2,0.1,0.7), aes(fill=Var1)) +
 labs(x ="desempleo", y= "Porcentaje") 
ggsave("desempleo.png")


```

```{r}

survey$lider_proyectos
ggplot(data=survey, aes(as.factor(lider_proyectos))) + geom_bar( color="black", fill=rgb(0.4,0.3,0.1,0.7), aes(y=..prop.., group = 1)) +
 labs(x ="lider_proyectos", y= "Porcentaje") 
ggsave("trabajo_ingeniero_sistemas.png")

```
```{r}


survey$nivel_proactividad
data_proactividad <- prop.table(table(survey$nivel_proactividad))

data_proactividad <- data.frame(data_proactividad)


ggplot(data=data_proactividad, aes(x=Var1, y=Freq)) + geom_bar( stat="identity", color="black", fill=rgb(0.4,0.2,0.1,0.7), aes(fill=Var1)) +
 labs(x ="nivel proactividad", y= "Porcentaje") 
ggsave("proactividad.png")


```





```{r}

survey$negociador

data_autodidacta <- prop.table(table(survey$nivel_autodidacta))

data_autodidacta <- data.frame(data_autodidacta)


ggplot(data=survey, aes(as.factor(nivel_autodidacta))) + geom_bar( color="black", fill=rgb(0.4,0.3,0.1,0.7), aes(y=..prop.., group = 1)) +
 labs(x ="nivel autodidacta", y= "Porcentaje") 
ggsave("nivel_autodidacta.png")

data_expositor <- prop.table(table(survey$expositor))

data_expositor <- data.frame(data_expositor)


ggplot(data=survey, aes(as.factor(expositor))) + geom_bar( color="black", fill=rgb(0.4,0.1,0.1,0.7), aes(y=..prop.., group = 1)) +
 labs(x ="expositor", y= "Porcentaje") 
ggsave("nivel_expositor.png")




data_negociador <- prop.table(table(survey$negociador))
data_negociador <- data.frame(data_negociador)


p <- ggplot(data=survey, aes(as.factor(negociador))) + geom_bar( color="black", fill=rgb(0.4,0.1,0.3,0.7), aes(y=..prop.., group = 1)) +
 labs(x ="negociador", y= "Porcentaje") 
ggplotly(p)
ggsave("negociador.png")


survey$irritabilidad

ggplot(data=survey, aes(as.factor(lider))) + geom_bar( color="black", fill=rgb(0.4,0.6,0.3,0.7), aes(y=..prop.., group = 1)) +
 labs(x ="lider", y= "Porcentaje") 
ggsave("lider.png")



ggplot(data=survey, aes(as.factor(introvertido))) + geom_bar( color="black", fill=rgb(0.4,0.5,0.3,0.7), aes(y=..prop.., group = 1)) +
 labs(x ="introvertido", y= "Porcentaje") 
ggsave("introvertido.png")



ggplot(data=survey, aes(as.factor(competitivo))) + geom_bar( color="black", fill=rgb(0.4,0.1,0.3,0.7), aes(y=..prop.., group = 1)) +
 labs(x ="competitivo", y= "Porcentaje") 
ggsave("competitivo.png")



ggplot(data=survey, aes(as.factor(irritabilidad))) + geom_bar( color="black", fill=rgb(0.4,0.4,0.3,0.7), aes(y=..prop.., group = 1)) +
 labs(x ="irritabilidad", y= "Porcentaje") 
ggsave("irritabilidad.png")


survey$trabajo_area_preferencia
ggplot(data=survey, aes(as.factor(trabajo_area_preferencia))) + geom_bar( color="black", fill=rgb(0.4,0.4,0.3,0.7), aes(y=..prop.., group = 1)) +
 labs(x ="trabaja en el area de preferencia", y= "Porcentaje") 
ggsave("trabajo_area_preferencia.png")


```

















